【裁判字號】    90,易,2025
【裁判日期】    900808
【裁判案由】    違反保護令等
【裁判全文】
臺灣臺中地方法院刑事判決                          九十年度易字第二二五號
    公  訴  人  臺灣臺中地方法院檢察署檢察官
    被      告  丙○○
右列被告因違反保護令等案件，經檢察官提起公訴（九十年度偵字第八八四五號），
本院判決如左：
    主  文
丙○○違反法院依家庭暴力防治法第十三條所為禁止實施家庭暴力行為之裁定，處拘
役伍拾玖日，如易科罰金，以佰元折算壹日。
    事  實
一、丙○○前於民國八十八年間因竊佔案件，經臺灣高等法院臺中分院判處有期徒刑
    十月，緩刑四年確定。丙○○與甲○○原為夫妻關係（二人於八十九年八月間離
    婚），二人間具有家庭暴力防治法第三條第一款所定之家庭成員關係。丙○○於
    八十九年七月間因對甲○○有實施家庭暴力之行為，經甲○○聲請本院於八十九
    年八月二十八日依家庭暴力防治法第十三條第二項第一款規定，以八十九年度家
    護字第四一三號民事通常保護令裁定禁止其對甲○○實施身體或精神上不法侵害
    之行為及直接或間接對於甲○○為騷擾、通話、通信等家庭暴力行為，保護令有
    效期間為十月，上開民事通常保護令並已送達予丙○○。詎丙○○於九十年四月
    二十四日十七時三十分許，在台中市○○○路及大英街口之「美而樂幼稚園」內
    ，欲強行帶走其子張家瑜，甲○○聞訊到場阻止，丙○○竟基於違反上開民事通
    常保護令及傷害之犯意，與甲○○發生爭吵、進而拉扯，並持行動電話毆打甲○
    ○之頭部、復以口咬其左手，致甲○○受有頭部挫傷、撕裂傷（二公分）及右前
    手臂挫傷、左手咬傷等傷害（傷害部分業據撤回告訴），而違反本院所為上開禁
    止其對甲○○實施身體或精神上不法侵害之行為及直接或間接對於甲○○為騷擾
    、通話、通信等家庭暴力行為之民事通常保護令。
二、案經甲○○訴由台中市警察局第四分局報請臺灣臺中地方法院檢察署檢察官偵查
    起訴。
    理  由
一、訊據被告丙○○固不諱言於右揭時、地有因其欲帶走與被害人甲○○所生之子張
    家瑜，而與甲○○發生爭執、進而拉扯之情事，惟否認有何傷害甲○○之行為，
    並辯稱：因甲○○不讓伊將小孩帶走才發生拉扯，只是用行動電話撥開她，不知
    甲○○頭部為何受傷云云。惟查，右揭事實業據被害人甲○○於警訊、偵查及本
    院審理中指訴甚詳，核與目擊證人乙○○於警訊及本院審理中結證：當天兩人（
    指被告與被害人甲○○）為了孩子在爭執並拉扯，丙○○抱小孩，小孩一直喊救
    命，甲○○拉他要把小孩搶下，兩人因而爭執，進而拉扯，兩人邊拉扯邊走，走
    到大門時，丙○○拿手機打甲○○的頭，我請會計報警，丙○○一聽報警，就放
    下小孩跑掉了等語相符，被告前開所辯各詞，要係事後卸責之詞，不足採信。此
    外，復有診斷證明書乙紙及本院八十九年度家護字第四一三號民事通常保護令附
    卷可稽。本案事證明確，被告右揭犯行洵堪認定。
二、核被告丙○○所為，係犯家庭暴力防治法第五十條第一、二款之違反保護令罪。
    又本院所核發上開保護令，係以一保護令，諭令被告丙○○不得對被害人甲○○
    實施身體或精神上不法侵害之行為及直接或間接對於甲○○為騷擾、通話、通信
    等家庭暴力行為，故被告違反上開保護令之內容雖有二項，仍應僅論以一家庭暴
    力防治法第五十條之罪。爰審酌被告丙○○係因子女監護、養育問題，致有違反
    本院上開通常保護令之行為，且事後業已取得被害人甲○○之諒解而達成和解，
    業經甲○○陳明在卷，並有和解書乙紙附卷可按，然其於本院通常保護令有效期
    內，無視於法院所為禁止實施家庭暴力行為之裁定，藐視公權力等犯罪之動機、
    目的、手段、所生損害及被告犯後之態度等一切情狀，量處如主文所示之刑，並
    諭知易科罰金之折算標準。
三、公訴意旨認被告除犯有前揭家庭暴力防治法第五十條第一、二款之違反保護令罪
    外，尚涉犯刑法第二百七十七條第一項之傷害罪。然按刑法第二百七十七條第一
    項之傷害罪，依同法第二百八十七條前段之規定，需告訴乃論，本件被告涉犯傷
    害罪部分，業經被害人甲○○於本院審理中撤回告訴，依刑事訴訟法第三百零三
    條第三款之規定，原應為不受理之判決，惟因公訴人就上揭傷害罪部分，係以與
    前開論罪科刑部分具想像競合犯之裁判上一罪關係提起公訴，故不另為不受理之
    諭知，附此敘明。
據上論斷，應依刑事訴訟法第第二百九十九條第一項前段，家庭暴力防治法第五十條
第一款、第二款，刑法第十一條前段、第四十一條第一項前段，罰金罰鍰提高標準條
例第二條，判決如主文。
中      華      民      國      九十      年      八      月      八    日
                      臺灣臺中地方法院刑事第二庭
                                        法  官  呂  麗  玉
右正本證明與原本無異。
如不服本判決，應於判決送達後十日內向本院提出上訴狀，上訴於臺灣高等法院臺中
分院( 須附繕本 )。
                                        書記官
中      華      民      國      九十      年      八      月      十    日


司法院資訊處製作；財團法人民間司法改革基金會備份。
